臺灣桃園地方法院刑事判決　　　　　　110年度審訴字第491號
公　訴　人　臺灣桃園地方檢察署檢察官
被　　　告　李彥邦





上列被告因詐欺等案件，經檢察官提起公訴（110 年度偵字第26
0 號、第402 號、第909 號），被告於準備程序中就被訴事實為
有罪之陳述，經告知簡式審判程序之旨，並聽取公訴人、被告之
意見後，由本院合議庭裁定由受命法官獨任進行簡式審判程序，
判決如下：
    主      文
李彥邦犯如附表所示之罪，各宣告如附表「主文」欄所示之刑及
沒收（含追徵）；如附表編號一、二所示之不得易科罰金之各罪
，應執行有期徒刑伍月，如附表編號一、二所示之得易科罰金之
各罪，應執行有期徒刑伍月，如易科罰金，以新臺幣1 千元折算
1 日；如附表所示宣告之多數沒收（含追徵），併執行之。
    事實及理由
一、本件除如下補充之部分外，餘犯罪事實及證據胥同於附件起
    訴書之記載，茲予引用：
（一）事實部分有如本判決附表「備註」欄所示之補充。
（二）證據部分應補充被告李彥邦於本院準備程序及審理時之自
      白。
二、論罪、科刑：
（一）核被告李彥邦所為，各構成下列之罪：
    1.如附表編號一所示，分別係犯刑法第320 條第1 項之竊盜
      罪及同法第339 條之3 第1 項之以不正方法將不正指令輸
      入電腦，製作財產權之變更紀錄，而取得他人財產罪。
    2.如附表編號二所示，係犯刑法第339 條之2 第1 項之違法
      由自動付款設備取得他人之物罪、第339 條之3 第1 項之
      以不正方法將不正指令輸入電腦，製作財產權之變更紀錄
      ，而取得他人財產罪。就此，被告分別係透過網際網路自
      告訴人李柔儀帳戶轉帳2 次及至提款機以提款方式2 次取
      得告訴人之存款，係基於單一犯意，於密接時間為之，侵
      害同一法益，上開各次轉匯及提領行為之獨立性極為薄弱
      ，依一般社會健全觀念，難以強行分開，應視為單一行為
      之數個舉動，只各論以一罪。又被告係基於同一詐取告訴
      人財物之犯罪目的，以一行為同時觸犯非法由自動付款設
      備取財罪、非法以電腦製作不實財產權變更紀錄取財罪，
      為想像競合犯，應依刑法第55條規定從一重之刑法第339
      條之3 第1 項之罪處斷。
    3.如附表編號三所示，係犯刑法第320 條第1 項之竊盜罪。
（二）被告所為之前揭四罪，在時、空上悉明顯可分，自各具獨
      立性而出於個別犯意為之，應分論併罰。
（三）累犯之加重：
      被告曾有如起訴書事實部分所載之犯罪科刑執行情形，有
      臺灣高等法院被告前案紀錄表1 份可按，其於徒刑執行完
      畢後，5 年內故意再犯本件有期徒刑以上之本件各罪，均
      為累犯。參酌司法院大法官釋字第775 號解釋意旨，審酌
      被告上揭前案紀錄均為竊盜案件，顯見其就竊盜等財產犯
      罪具特別惡性，刑罰之反應力薄弱，均應依前開累犯之規
      定加重其刑。
（四）爰審酌被告不思以正當手段獲取財物，竟圖不勞而獲恣意
      竊取告訴人渠等財物且任意將告訴人上述帳戶內款項轉（
      領）出花用，欠缺尊重他人之觀念，所為實不足取，惟念
      其犯後坦承犯行，犯後態度尚稱良好，惟尚未賠償予告訴
      人等，兼衡其犯罪之動機、素行、犯罪手段、所竊取、盜
      領財物之價值等一切情狀，分別量處如附表「主文」欄所
      示之刑，並附表編號一所示之竊盜罪部分，諭知易科罰金
      之折算標準，及就附表編號一及編號二所示之不得易科罰
      金部分定其應執行之刑（被告所犯為最重本刑7 年以下有
      期徒刑之罪，縱受6 個月以下有期徒刑之宣告，依法仍不
      得諭知易科罰金之折算標準。但得依刑法第41條第2 項、
      第3 項、第8 項之規定，易服社會勞動，附此說明）。
三、沒收：
（一）按犯罪所得，屬於犯罪行為人者，沒收之；犯罪所得之沒
      收，於全部或一部不能沒收或不宜執行沒收時，追徵其價
      額；宣告犯罪所得之沒收或追徵，犯罪所得已實際合法發
      還被害人者，不予宣告沒收或追徵，有過苛之虞、欠缺刑
      法上之重要性、犯罪所得價值低微，或為維持受宣告人生
      活條件之必要者，得不宣告或酌減之；刑法第38條之1 第
      1 項前段、第3 項、第5 項及第38條之2 第2 項分別定有
      明。被告分別竊得及詐得之轉（領）金額（詳如附表備註
      欄所示）為被告本案之犯罪所得，且均未扣案，應依刑法
      第38條之1 第1 項前段之規定宣告沒收，並依同條第3 項
      之規定，諭知於全部或一部不能沒收或不宜執行沒收時，
      追徵其價額。
（二）前揭宣告之多數沒收（含追徵），應依刑法第40條之2 第
      1 項規定，併執行之。
據上論斷，應依刑事訴訟法第273 條之1 第1 項、第299 條第1
項前段、第310 條之2 、第454 條判決如主文。
本案經檢察官董諭到庭執行職務。
中    華    民    國   110    年   11     月    25    日
                  刑事審查庭  法  官  李佳穎
以上正本證明與原本無異。
如不服本判決應於收受判決後20日內向本院提出上訴書狀，並應
敘述具體理由。其未敘述上訴理由者，應於上訴期間屆滿後20日
內向本院補提理由書(均須按他造當事人之人數附繕本)「切勿逕
送上級法院」。
                              書記官  蔡萱穎
中    華    民    國   110    年   11     月    25    日
附本件論罪科刑依據之法條：
中華民國刑法
第320條
意圖為自己或第三人不法之所有，而竊取他人之動產者，為竊盜
罪，處五年以下有期徒刑、拘役或五十萬元以下罰金。
意圖為自己或第三人不法之利益，而竊佔他人之不動產者，依前
項之規定處斷。
前二項之未遂犯罰之。
第339條之2
意圖為自己或第三人不法之所有，以不正方法由自動付款設備取
得他人之物者，處3 年以下有期徒刑、拘役或30萬元以下罰金。
以前項方法得財產上不法之利益或使第三人得之者，亦同。
前二項之未遂犯罰之。
第339條之3
意圖為自己或第三人不法之所有，以不正方法將虛偽資料或不正
指令輸入電腦或其相關設備，製作財產權之得喪、變更紀錄，而
取得他人之財產者，處7 年以下有期徒刑，得併科70萬元以下罰
金。
以前項方法得財產上不法之利益或使第三人得之者，亦同。
前二項之未遂犯罰之。
附表:
┌──┬─────────────┬───────────────┐
│編號│       主      文         │         備      註           │
├──┼─────────────┼───────────────┤
│ 一 │李彥邦犯竊盜罪，累犯，處有│此即為附件起訴書「犯罪事實」欄│
│    │期徒刑參月，如易科罰金，以│二、（一）所示之事實。        │
│    │新臺幣壹仟元折算壹日；又犯├───────────────┤
│    │非法以電腦製作不實財產權得│犯罪所得：                    │
│    │喪紀錄取財罪，累犯，處有期│竊得之現金新臺幣8,000 元+ 轉帳│
│    │徒刑參月。                │金額新臺幣5,800 元+ 轉帳金額  │
│    │未扣案犯罪所得現金新臺幣壹│新臺幣2,000 元＝新臺幣15,800元│
│    │萬伍仟捌佰元沒收，於全部或│                              │
│    │一部不能沒收或不宜執行沒收│                              │
│    │時，追徵其價額。          │                              │
├──┼─────────────┼───────────────┤
│ 二 │李彥邦犯非法以電腦製作不實│此即為附件起訴書「犯罪事實」欄│
│    │財產權得喪紀錄取財罪，累犯│二、（二）所示之事實。        │
│    │，處有期徒刑參月。        ├───────────────┤
│    │未扣案犯罪所得現金新臺幣陸│犯罪所得：                    │
│    │萬伍佰伍拾元沒收，於全部或│轉帳金額新臺幣30,000元+ 轉帳金│
│    │一部不能沒收或不宜執行沒收│額新臺幣550 元+ 領款金額新臺幣│
│    │時，追徵其價額。          │20,000元+ 領款金額新臺幣10,000│
│    │                          │元＝新臺幣60,550元            │
├──┼─────────────┼───────────────┤
│ 三 │李彥邦犯竊盜罪，累犯，處有│此即為附件起訴書「犯罪事實」欄│
│    │期徒刑參月，如易科罰金，以│二、（三）所示之事實。        │
│    │新臺幣1 千元折算1 日。    ├───────────────┤
│    │未扣案犯罪所得之公事包壹個│犯罪所得：                    │
│    │及現金新臺幣柒萬元均沒收，│竊得之公事包1 個及現金新臺幣  │
│    │於全部或一部不能沒收或不宜│70,000元。                    │
│    │執行沒收時，均追徵其價額。│                              │
│    │                          │                              │
└──┴─────────────┴───────────────┘
附件：
臺灣桃園地方檢察署檢察官起訴書
                                      110年度偵字第260號
                                      110年度偵字第402號
                                      110年度偵字第909號
     被      告  李彥邦  男  39歲（民國00年00月00日生）
                         住臺中市○○區○○路00號4樓
                         （現另案在法務部矯正署桃園監獄執
                           行中）
                         國民身分證統一編號：Z000000000號
上列被告因竊盜等案件，業經偵查終結，認應提起公訴，茲將犯
罪事實及證據並所犯法條分敘如下：
             犯罪事實
一、李彥邦前因竊盜案件：（一）於民國101 年5 月14日經臺灣
    臺中地方法院以101 年度易字第557 號判決判處有期徒刑5
    月確定。（二）於101 年8 月20日經同法院以101 年度易字
    第1818號判決各判處有期徒刑7 月、4 月（共5 罪），應執
    行有期徒刑2 年，刑前強制工作3 年確定。（三）於101 年
    10月8 日經同法院以101 年度豐簡字第499 號判決判處有期
    徒刑4 月確定。上開各罪於104 年1 月14日經同法院以103
    年度聲字第5144號裁定應執行有期徒刑2 年7 月確定。（四
    ）於102 年2 月18日經臺灣臺東地方法院以102 年度簡字第
    5 號判決判處有期徒刑3 月確定，並與上開有期徒刑2 年7
    月入監接續執行，於105 年7 月6 日假釋付保護管束（接續
    執行另案罰金刑之易服勞役10日，於105 年7 月15日出監）
    ，迄106 年4 月16日保護管束期滿，假釋未經撤銷，其未執
    行之刑，以已執行完論。
二、詎李彥邦猶不知悔悟：（一）竟意圖為自己不法之所有，基
    於竊盜及以不正方法將虛偽資料輸入電腦，製作財產權之得
    喪紀錄，而取得他人財產之犯意，於109 年6 月24日晚間9
    時30分許起至同年月25日上午4 時18分許止之某時，在桃園
    市○○區○○○街00號前，見許俊霆使用之車牌號碼0000—
    ZA號自用小客車（車主為許俊霆之父許瑞成）停放該處且未
    上鎖，即以徒手方式竊取許俊霆放置車內皮夾中現金新臺幣
    （下同）約8000元，另取走許俊霆所有臺灣銀行（帳號000
    -000000000000 號）、國泰世華銀行（帳號000-0000000000
    00號）之金款卡各1 張，分別於同日凌晨3 時56分許、4 時
    18分許，在李彥邦當時位在桃園市○○區○○路000 巷00號
    之302 室之住處內，輸入許俊霆之出生年月日為密碼後，自
    上開臺灣銀行帳戶內轉帳5800元（手續費14元）、國泰世華
    銀行帳戶內轉帳2000元至李彥邦所有中華郵政帳戶（帳號00
    0-0000000000000000號）內，李彥邦於轉帳完成後，復將上
    開提款卡放回許俊霆之皮夾內。（二）意圖為自己不法之所
    有，基於以不正方法由自動付款設備取得他人財產及以不正
    方法將虛偽資料輸入電腦，製作財產權之得喪紀錄，而取得
    他人財產之犯意，於109 年7 月26日凌晨1 時40分許，在桃
    園市○○區○○○路000 巷00號斜對面路邊，見李柔儀所有
    之車牌號碼000 —PWB 號普通重型機車停放該處且置物廂未
    上鎖，即取走李柔儀所有中華郵政（帳號000-000000000000
    00號）、台新銀行（帳號000 -00000000000000 號）之金款
    卡各1 張，分別於同日凌晨2 時22分許、2 時25分許，在李
    彥邦上址之住處內，輸入李柔儀之出生年月日為密碼後，自
    上開中華郵政帳戶內轉帳3 萬元、國泰世華銀行帳戶內轉帳
    550 元至李彥邦上開中華郵政帳戶內，另於同日凌晨2 時49
    分許，在桃園市○○區○○○路000 號全家便利商店內之台
    新銀行自動櫃員機，輸入李柔儀之出生年月日為密碼後，自
    李柔儀之中華郵政帳戶內接續提領2 萬元、1 萬元。李彥邦
    於轉帳及提款完成後，復將上開提款卡放回李柔儀之皮夾內
    。（三）意圖為自己不法之所有，基於竊盜之犯意，於109
    年10月13日凌晨3 時45分許，在桃園市○○區○○○街00號
    前，見陳冠名所有車牌號碼000 —1395號自用小客車停放該
    處且車門未關妥，即以徒手方式竊取車內公事包1 個（內有
    現金約7 萬元）。嗣因許俊霆、李柔儀、陳冠名發現財物遭
    轉帳、盜領及遭竊，報警究辦，始知上情。
三、案經許俊霆、李柔儀、陳冠名訴由桃園市政府警察局楊梅分
    局報告偵辦。證據並所犯法條
一、證據清單：
┌───┬───────┬───────────┬──────┐
│編號  │待證事實      │證據名稱              │備註        │
├───┼───────┼───────────┼──────┤
│1     │犯罪事實二之（│1 、被告李彥邦之自白。│110 年度偵字│
│      │一）之犯罪事實│   2 、告訴人許俊霆之 │第 402 號   │
│      │。            │   警詢證詞。3 、告訴 │            │
│      │              │   人許俊霆之臺灣銀行 │            │
│      │              │   交易明細、國泰世華 │            │
│      │              │   銀行推播通知、被告 │            │
│      │              │   之中華郵政帳戶基本 │            │
│      │              │   資料、客戶歷史交易 │            │
│      │              │   清單。             │            │
├───┼───────┼───────────┼──────┤
│2     │犯罪事實二之（│1 、被告之自白。2 、告│110 年度偵字│
│      │二）之犯罪事實│   訴人李柔儀之警詢證 │第 260 號   │
│      │。            │   詞。3 、被告之中華 │            │
│      │              │   郵政帳戶基本資料、 │            │
│      │              │   客戶歷史交易清單、 │            │
│      │              │   告訴人李柔儀之中華 │            │
│      │              │   郵政帳戶基本資料、 │            │
│      │              │   客戶歷史交易清單、 │            │
│      │              │   台新銀行帳戶基本資 │            │
│      │              │   料、交易明細。4 、 │            │
│      │              │   被告至全家便利超商 │            │
│      │              │   提領之監視器擷取照 │            │
│      │              │   片 4 張。5 、告訴人│            │
│      │              │   之台新銀行、中華郵 │            │
│      │              │   政交易明細翻拍照片 │            │
│      │              │   共 5 張。          │            │
├───┼───────┼───────────┼──────┤
│3     │犯罪事實二之（│1 、被告之自白。2 、告│110 年度偵字│
│      │三）之犯罪事實│   訴人陳冠名之警詢證 │第 909 號   │
│      │。            │   詞。3 、監視器擷取 │            │
│      │              │   照片及現場照片共 16│            │
│      │              │   張。               │            │
└───┴───────┴───────────┴──────┘
二、核被告犯罪事實二之（一）所為，係犯刑法第320 條第1 項
    竊盜罪嫌、第339 條之3 第1 項以不正方法將虛偽資料輸入
    電腦取得他人財產罪嫌；核被告犯罪事實二之（二）所為，
    係犯刑法第339 條之2 第1 項、第339 條之3 第1 項以不正
    方法由自動付款設備取得他人財產罪嫌、以不正方法將虛偽
    資料輸入電腦取得他人財產罪嫌；核被告犯罪事實二之（三
    ）所為，係犯刑法第320 條第1 項竊盜罪嫌。被告所犯上開
    各罪間，犯意各別，行為互殊，請分論併罰。被告有如犯罪
    事實欄所載之徒刑宣告及執行完畢紀錄，此有刑案資料查註
    紀錄表在卷可參，其於5 年內故意再犯有期徒刑以上之本罪
    ，為累犯，請依刑法第47條第1 項規定及司法院大法官釋字
    第775 號解釋意旨，加重其刑。
    被告竊取之財物及冒用他人金融卡轉帳及提領之款項共計14
    萬6350元（計算式：8000元+5800 元+2000 元+3萬元+550元
    +2萬元+1萬元+7萬元＝14萬6350元）為犯罪所得，未經扣案
    ，請依刑法第38條之1 第1 項前段規定宣告沒收，如全部或
    一部不能沒收或不宜執行沒收時，請依刑法第38條之1 第3
    項規定追徵其價額。
三、依刑事訴訟法第251條第1項提起公訴。
    此  致
臺灣桃園地方法院
中    華    民    國    110    年    3    月    18    日
                               檢  察  官  李家豪
本件證明與原本無異
中    華    民    國    110    年    4    月    9    日
                               書  記  官  陳建寧
所犯法條：
中華民國刑法第320條
意圖為自己或第三人不法之所有，而竊取他人之動產者，為竊盜
罪，處 5  年以下有期徒刑、拘役或 5 百元以下罰金。
意圖為自己或第三人不法之利益，而竊佔他人之不動產者，依前
項之規定處斷。
前二項之未遂犯罰之。
中華民國刑法第339條之2
意圖為自己或第三人不法之所有，以不正方法由自動付款設備取
得他人之物者，處 3 年以下有期徒刑、拘役或 30 萬元以下罰
金。
以前項方法得財產上不法之利益或使第三人得之者，亦同。
前二項之未遂犯罰之。
中華民國刑法第339條之3
意圖為自己或第三人不法之所有，以不正方法將虛偽資料或不正
指令輸入電腦或其相關設備，製作財產權之得喪、變更紀錄，而
取得他人之財產者，處 7 年以下有期徒刑，得併科 70 萬元以
下罰金。
以前項方法得財產上不法之利益或使第三人得之者，亦同。
前二項之未遂犯罰之。